

IAN ALEXANDER FAÚNDEZ RUBIO

Diseñador Gráfico Digital, Diseñador UX/UI, Desarrollador Web, Front End javaScript-(React.)

CONTACTO

& +56-9 3050-1523

✓ ifaundez.a@hotmail.com

Recoleta, Emiliano Zapata, 693

www.iafru.cl

in Ian Alexander Faundez Rubio

IDIOMAS

SOFTWARE

Adobe-Suite
Figma
Html-Css/Scss
Vs-Studio-code
Git-Hub/Pages
Jira-Software
Bootstrap
Microsoft-Office
Wordpress
Microsoft-Team

HABILIDADES BI ANDAS

Trabajo en equipo

* * * *

Comunicación

* * * * *

Creatividad

Organización

Gestión

Presentación

* * * *

HOBBIES

Estos son mis Pasatiempos











SOBRE MI

Soy lan Alexander Faúndez Rubio, Diseñador Gráfico, Titulado de instituto profesional Aiep, desarrollador web, Front End Diseñador UX/UI Titulado de la Academía Desafío Latam, Coder-House, Actualmente Trabajo en Diseño de interfaz Ui, Me enfoco en Diseño de estrategias para soluccionar problemas de comunicacion visual, consciente de que al lograr una correcta sinergia entre negocio, diseñadores y programadores permite lograr proyectos que brinden experiencias positivas y durareras en las personas.

Estoy preparado para unirme a un equipo de trabajo de alto nivel en el area UX/ UI, poder aportar con todos mis conocimientos, crecer cada dia y Aprender de los mejores profesionales.

EDUCACIÓN

2008 - 2012

Enseñanza Media Completa 2012.

Liceo Particular Avenida Recoleta Científico Humanista Generación 2012

2018 - 2021

Marzo 2018-Mayo 2021.

Aiep (Instituto profesional) Diseño Gráfico Digital

2021 - 2021

Abril 2021-Noviembre 2021.

Desafío Latam Academia digital Bootcamp intensivo, Desarrollo Web, Diseño UX/UI

2023 - 2024

Noviembre 2023 -2024

Academia Coder-House Front End, (REACT)
Desarrollo-Web Front End React 2024



EXPERIENCIA LABORAL

2014 - 2020

Retail (supervisión & ventas) 2014-2020.

Mercaderista en ruta, ventas, supervisor de zona wallmart, localesmayoristas, cadenas cencosud (jumbo), Cambiasos Hnos,

2020 - 2021

Diseñador Gráfico (Freelance) 2020.

Diseño gráfico, tarjetas, manejo de la suite Adobe, diseño de marca, Redes sociales, adaptado a las necesidades del cliente.

2021 - 2022

Diseñador UX/UI DT 360 Group

Empresa de seguridad tecnológica especializada en Diseño Digital Web UX/UI. Creamos prototipos navegables para sistemas móviles y plataformas web, utilizando herramientas como Figma y la suite Adobe.

2023 - 2024

Diseñador UX/UI Web Gear-Solutions, (Qlickpos)

Empresa de Tecnología Funciones de Diseño UX/UI, Desarrollo web, Diseño digital Colaborar con Equipo del área de Desarrollo

☐ Cursos y Talleres



Udemy Academia Digital, (2023)

- Curso de Fiama Avanzado
- · Curso enfocado en UX
- · Curso Para supervision y liderazgo